【裁判字號】    99,易,670
【裁判日期】    990614
【裁判案由】    竊盜
【裁判全文】
臺灣高雄地方法院刑事判決               99年度易字第670號
公  訴  人  臺灣高雄地方法院檢察署檢察官
被      告  丙○○
上列被告因竊盜案件，經檢察官提起公訴（99年度偵字第36104
號、36587號），本院判決如下：
    主  文
丙○○共同犯毀壞牆垣竊盜罪，處有期徒刑壹年，扣案0000
000000號行動電話門號SIM 卡壹片、序號0000000
00000000號行動電話壹支及未扣案000000000
0號行動電話門號SIM 卡壹片，均沒收之。
    事  實
一、丙○○與甲○○（未據起訴）共同意圖為自己不法之所有，
    並基於竊取他人動產之犯意連絡，由甲○○先行選定乙○○
    所開設，位於高雄市○○區○○路226 號，裝設有保全系統
    之「慶安生醫科技股份有限公司」（下稱慶安公司）為行竊
    目標，並備足以破壞慶安公司鐵皮屋牆之不明工具及載運贓
    物之箱型貨車1 輛（下稱系爭車輛），另由丙○○準備其所
    有供犯罪聯絡用之0000000000門號SIM 卡搭配其所有序號00
    0000000000000 號行動電話及其所有之0000000000門號SIM
    卡搭配非其所有不明行動電話，於民國98年5 月25日凌晨0
    時22分前，2 人偕同駕駛上開車輛抵達慶安公司旁無人居住
    之鐵皮屋倉庫（下稱系爭倉庫）後，由甲○○進入系爭倉庫
    後，持不明工具破壞系爭倉庫及慶安公司間之鐵皮屋牆，並
    避開保全系統侵入慶安公司行竊（毀損部分未據告訴），丙○○則在系爭倉庫外把風並準備接應，行竊時適高雄市政府
    警察局博愛四路派出所警員於案發現場附近巡邏，丙○○即
    以0000000000門號與甲○○持用之0000 000000 門號聯繫，
    告知警方巡邏狀況，嗣於同日凌晨2 時19分許，甲○○以00
    00000000門號與丙○○之0000000000門號聯繫，確定慶安公
    司及系爭倉庫外並無異狀後，由甲○○將系爭倉庫前方鐵捲
    門打開，並指示丙○○將系爭車輛倒入系爭倉庫，由甲○○
    將自慶安公司所竊如附表一所示及其他不明醫療用品搬上該
    車輛後，即由丙○○駕駛系爭車輛搭載甲○○及上開所竊物
    品逃逸。丙○○、甲○○得手後因銷贓無門，遂於同年6 月
    30日，經由知情之盧長壽（業經檢察官為緩起訴處分）牙保
    介紹，將如附表一所示竊得之物載往由劉振安所經營位於嘉
    義市○區○○○路300 號之「振安藥局總店」，以新台幣（
    下同）388,235 元之價格（詳如附表一）販售予劉振安。嗣
    經警於98年7 月14日持搜索票，在「振安藥局總店」查獲如
    附表二所示之物，及在位於嘉義市○區○○路29號之「振安
    藥局垂楊店」，查獲如附表三所示之物，另於98年10月7 日
    持搜索票，在劉維安位於台中市○○區○○街19號7 樓之1
    住處扣得0000000000號SIM 卡及序號000000000000000 號行
    動電話，而查知上情。
二、案經乙○○訴請高雄市政府警察局左營分局移請臺灣高雄地
    方法院檢察署檢察官偵查起訴。
    理  由
一、證據能力之判斷：
    按被告以外之人於審判外之言詞或書面陳述，除法律有規定
    者外，依刑事訴訟法第159 條第1 項之規定，雖不得作為證
    據，但依同法第159 條之5 規定，經當事人於審判程序同意
    作為證據，法院審酌該言詞陳述或書面陳述作成時之情況，
    認為適當者，仍得作為證據，且如當事人、代理人或辯護人
    於法院調查證據時，知有上開不得為證據之情形，而未於言
    詞辯論終結前聲明異議者，視為有前項之同意。而本件關於
    證人乙○○、劉振安、林先蜜於警詢中之陳述，被告丙○○
    於本院行準備程序時，明確表示對於證據能力不爭執（詳本
    院99年度審易字第570 號卷第24頁），且被告亦未於本院審
    理過程中聲明異議，本院審酌上開陳述作成時之情況均屬正
    常，且與本案相關之待證事實具有關連性，因認上開證據均
    具有證據能力。
  (二)按被告以外之人於偵查中向檢察官所為之陳述，除顯有不可
    信之情況者外，得為證據，同法第159 條之1 第2 項定有明
    文。而檢察官於偵查中訊問被告以外之人時，可能係以被告
    或以證人身份進行訊問，倘檢察官於訊問前，已依不同身份
    所應適用之程序，分別告知刑事訴訟法第95條關於訊問被告
    應先告知之事項，或同法第180 條、第181 條、第186 條第
    2 項之證人拒絕證言權，使該受訊問之被告以外之人瞭解其
    係基於何種身分應訊，得以適當行使各該當權利，不致因身
    分混淆而剝奪其權利之行使，則檢察官此種訊問方式之偵查
    作為，即難謂為於法有違。刑事訴訟法第159 條之1 第2 項
    所定被告以外之人於偵查中向檢察官所為之陳述，原包括以
    被告身分，或以證人（應具結）身分所為之陳述，其證據能
    力之有無，悉依該條項之規定為斷。本件證人盧長壽於檢察
    官偵查中所為之陳述，係由檢察官以被告身分訊問，已告知
    「得保持緘默，無需違背自己的意思而為陳述；得選任辯護
    人；得請求調查有利之證據；涉犯毒品等罪名」等事項，始
    進行訊問，依法並無應具結而未具結之情形，而被告並未提
    及檢察官在偵查時有不法取供之情形，且自承確如證人盧長
    壽所述託售本件竊得之醫療物品，亦未要求進行交互詰問程
    序，此外，證人盧長壽所述亦無顯不可信之情形，揆諸前揭
    規定意旨及說明，自應認證人盧長壽於偵查中以被告身分應
    訊之筆錄有證據能力。
二、事實之認定：
    訊據被告丙○○固自承於上開時間、地點，與甲○○共同駕
    駛系爭車輛，由甲○○入內行竊後，將系爭倉庫鐵捲門打開
    ，通知伊倒車入內搬運如附表一所示之物及其他醫療用品後
    逃逸，且行竊期間其與甲○○以0000000000、0000000000行
    動電話門號聯繫，事後並請盧長壽幫忙銷售如附表一所示醫
    療用品，惟矢口否認參與共同行竊，辯稱伊因向甲○○借錢
    ，於上開時間自台中南下拿錢，甲○○要伊幫忙載運東西，
    伊事前不知將行竊，未幫忙把風，甲○○將東西搬上車後，
    伊才知係醫療用品云云。經查：
  (一)被告所承部分核與證人盧長壽證稱略以：98年6 月份被告拿
    1 份醫療用品清單，要伊幫忙銷售，伊拿去賣給振安藥局的
    劉振安，共賣35萬多等語（詳98年度偵字第36587 號卷【下
    稱偵查卷】第4 至6 頁），證人即振安藥局負責人林先蜜證
    稱略以：本件查獲之醫療用品為伊先生劉振安所接洽購買等
    語（詳警卷第21至22頁），證人即鎮安藥局實際經營者劉振
    安證稱略以：盧長壽於98年7 月3 日先打電話推銷低價位醫
    療用品，當天下午並將價格表拿到藥局由伊勾選需要之物品
    ，伊向盧長壽以如附表一所示價格購入該附表所示醫療用品
    等語（詳警卷第13至18頁）大致相符，且本案在振安藥局總
    店查獲如附表二所示之物，在振安藥局垂楊店查獲如附表三
    所示之物，在被告住處查獲0000000000號SIM 卡及序號0000
    00000000000 號行動電話，有搜索票及搜索扣押筆錄各3 份
    、0000000000、0000000000行動電話門號之通聯紀錄各1 份
    附卷可稽（詳警卷第33至49頁、第68至78頁），並有贓物認
    領保管單1 份、案發現場相片20張附卷可按（詳警卷第50頁
    、98年度他字第6560號卷【下稱他字卷】第16至25頁），而
    依上開通聯紀錄顯示，98年5 月25日凌晨0 時22分起至同日
    凌晨2 時19分許，上開2 行動電話門號確透過位於位於「高
    雄市左營區○○○路47號6 樓屋頂」之基地台聯絡8 次，且
    上開基地台與慶安公司均位於高雄市左營區，所距非遠，足
    見所承應與事實相符，則被告與甲○○於上開時間、地點駕
    駛系爭車輛，以0000000000、0000000000行動電話門號聯繫
    ，而竊取如附表一所示及其他不明醫療用品後，請託盧長壽
    將如附表一所示物品出售予劉振安之事實，應可認定，被告
    雖陳稱到達慶安公司時間約為98年5 月25日凌晨1 時，行竊
    後離去時間約為當日凌晨4 時，但與上開行竊期間之通聯時
    間略有所出入，審酌被告及甲○○既於98年5 月25日凌晨0
    時22分，即已使用0000000000、0000000000行動電話門號透
    過上開慶安公司附近基地台聯繫，而依被告所承，案發前自
    台中南下高雄與甲○○相遇後，即將其所有車輛停妥，改駕
    駛系爭車輛搭載甲○○前往本件竊案現場，有筆錄附卷可稽
    （詳本院卷第38頁），該2 人既共乘系爭車輛，自無以行動
    電話聯繫之必要，足見該日凌晨0 時22分許，該2 人以上開
    行動電話門號聯繫時，已著手於本件行竊，則應於該聯繫前
    即已到達慶安公司著手行竊，另依被告所承，甲○○於行竊
    得手後，係以上開行動電話門號聯繫其將系爭車輛開入系爭
    倉庫搭載竊得之醫療用品，嗣後即逃離現場，亦有筆錄附卷
    可按（詳本院卷第38至39頁），足見該日凌晨2 時19分許，
    該2 人最後1 次以上開行動電話門號聯繫後，本件即行竊完
    畢，從而應認被告就起迄時間僅有大致上之記憶，該記憶並
    非精確，依0000000000、0000000000行動電話門號在該段時
    間之聯繫情形，應認行竊起迄期間為98年5 月25日凌晨0 時
    22分前至同日凌晨2 時19分許。
  (二)依被告於檢察官以證人身分訊問時陳稱略以：本件案發前2
    日甲○○即已告知共同行竊之事，有筆錄附卷可稽（詳他字
    卷第8 頁，被告確供述案發前2 日即由甲○○告知本件行竊
    之事實，並經本院勘驗筆錄無誤，有筆錄附卷可稽【詳本院
    卷第20頁】），且被告於警詢中亦供稱略以：由甲○○選定
    慶安公司為目標，甲○○進入系爭倉庫後，破壞鐵皮屋牆進
    入慶安公司行竊，伊則駕駛系爭車輛在門口把風，期間因有
    警察在行竊地點對面學校巡邏，因此以0000000000號行動電
    話門號撥打甲○○使用之0000000000號行動電話門號聯繫，
    足見被告事先已知悉行竊之情，且於本件行竊擔任把風及接
    應之工作，所辯僅應甲○○之邀幫忙載運物品，事先不知行
    竊之情，未擔任把風，與事實不符，均無可採。另依被告上
    開所陳參照現場相片（詳他字卷第16至25頁）所示，系爭倉
    庫空無一物，地面並留有汽車輪胎痕，且倉庫與慶安公司間
    之鐵皮牆面均遭破壞，留有1 足供人體通過之空洞，而慶安
    公司所在建物則以貨架整齊排列為數甚多支醫療用品，從而
    本件甲○○係先侵入當時未經使用之系爭空倉庫後，破壞系
    爭倉庫與慶安公司間之鐵皮牆面，再侵入慶安公司行竊，行
    竊後將如附表一及其他不詳醫療用品由該破壞處搬至系爭倉
    庫，再搬上系爭車輛載走逃逸之事實，同可認定。
  (三)慶安公司負責人乙○○固提出案發後清點之清單1 份，但依
    該清點所示，其中多項物品之清點數量尚多於帳面之庫存量
    ，另為數更多之項目，清點數量僅少於帳面庫存量1 或2 件
    ，審酌本件之醫療用品體積非大，且在倉庫中係集中放置，
    如經行竊，各項被竊物品之數量當非僅微不足道之1 或2 件
    ，則少於庫存數量1 或2 件部分是否本案被竊即非無疑，況
    清點結果，部分項目實際庫存數量尚多於帳面存貨量，顯見
    慶安公司之帳面及實際庫存數量並非全然一致，是尚無法以
    該公司在本件行竊後之清點核對帳面庫存情形，認定短缺之
    醫療用品均為被告及甲○○所竊。另被告經由盧長壽販售予
    劉振安之醫療用品如附表一所示，業據證人劉振安證述在卷
    （詳他字卷第34頁），並有清單1 份附卷可按（詳他字卷第
    41頁），且核如附表一所示之項目、數量與慶安公司清點之
    短少情形尚無不符，則被告及甲○○確有竊取如附表一所示
    醫療用品之事實固可認定，但如上所述，慶安公司清點短缺
    部分既無法認定均為被告即甲○○所竊，且如上開證人劉振
    安所證，盧長壽係持價格表由伊勾選所需之物，顯見盧長壽
    幫被告及甲○○銷售者，種類及數量遠多於證人劉振安所購
    買之如附表一所示，則應認本件被告及甲○○係共同竊取如
    附表一所示及其他不明醫療用品。
  (四)本件事證明確，被告確有如事實欄所載之犯行，應可認定。
三、論罪科刑：
  (一)按刑法第353 條第1 項之毀壞他人建築物罪，必須毀壞建築
    物之重要部分，足致該建築物之全部或一部失其效用，始能
    成立，若僅毀損其附屬之門窗等物，而該建築物尚可照舊居
    住使用者，祇能依同法第354 條毀損他人之物論處，此有最
    高法院30年上字第463 號判例可資參照；本件被告及甲○○
    僅係在系爭倉庫及慶安公司之鐵皮牆上予以破壞，使留有1
    人體可通過之破洞，審酌該破壞部分僅屬上開2 建物之極小
    部分，難認上開2 建物之效用因此1 破壞即有明顯之喪失，
    是認被告及甲○○該部分行為僅該當刑法第354 條之毀損罪
    ，而依同法第357 條之規定，上開毀損罪須告訴乃論，而上
    開毀損部分未據權利人提出告訴，檢察官因而未加以起訴，
    本院自無庸加以審理。另系爭倉庫及慶安公司所在均非供人
    居住使用，本件侵入部分自不影響個人居住之安寧與私人生
    活秘密之保持，依臺灣高等法院80年度上易字第3554號判決
    意旨所示，尚與刑法第306 條第1 項侵入住宅、建築物罪之
    構成要件有間，併予敘明。
  (二)核本件被告參與破獲鐵皮牆而竊取慶安公司醫療用品之所為
    ，係犯刑法第321 條第2 款之毀壞牆垣竊盜罪。被告及甲○○就本件毀壞牆垣竊盜犯行間，有犯意聯絡及行為分擔，應
    成立共同正犯。本件竊盜之過程雖曾破壞慶安公司所在建物
    之鐵皮牆，但因未查獲破壞工具，無法確切證明該工具客觀
    上足對人之生命、身體、安全構成威脅，自無法認定係攜帶
    兇器竊盜。另被告經由盧長壽牙保介紹，銷售如附表一行竊
    所得醫療用品之所為，為單純處分贓物之行為，乃竊盜之當
    然結果，依最高法院96年度台非字第24號判例所示，不另論
    罪。爰審酌被告不思以己力營生，竟竊取他人財物，對社會
    治安構成一定危害，實屬不該，否認犯罪，犯後態度非佳，
    前無嚴重犯罪紀錄，有臺灣高等法院被告前案紀錄表附卷可
    按（詳本院卷第7 頁），素行尚可，本件所竊除附表一所示
    外，尚有不明醫療用品，竊得之物較多，對被害人造成之損
    害較大，但其中如附表二、三所示之物已由被害人領回，有
    贓物認領保管單1 張附卷可按（詳警卷第50頁）等一切情狀
    ，量處如主文所示之刑。
  (三)0000000000、0000000000門號SIM 卡、序號00000000000000
    0 號行動電話、搭配0000000000門號使用之不明行動電話、
    系爭車輛及破壞工具為供本件犯罪所用之物，0000000000、
    0000000000門號為被告申請，有通聯調閱查詢單2 份附卷可
    稽（詳警卷第73頁、第68頁），該門號之SIM 卡為被告所有
    甚明，另序號000000000000000 號行動電話為被告所有，亦
    經被告於扣押物品目錄表載述明確（詳警卷第37頁），上開
    門號SIM 卡及行動電話均應依刑法第38條第1 項第2 款規定
    ，予以沒收之；另搭配0000000000門號使用之不明行動電話
    、系爭車輛及破壞工具，無法證明為被告或甲○○所有，自
    不得宣告沒收。
據上論斷，應依刑事訴訟法第299 條第1 項前段，刑法第28條、
第321 條第1 項第2 款、第38條第1 項第2 款，判決如主文。
本案經檢察官張志杰到庭執行職務。
中    華    民    國    99    年    6     月    14    日
                  刑事第六庭    法  官  鄭峻明
以上正本證明與原本無異。
如不服本判決應於收受判決後10日內向本院提出上訴書狀，並應
敘述具體理由。其未敘述上訴理由者，應於上訴期間屆滿後20日
內向本院補提理由書(均須按他造當事人之人數附繕本)「切勿逕
送上級法院」。
中    華    民    國    99    年    6     月    14    日
                                書記官  吳韻芳
附表一：
┌──┬─────────────────┬──┬──┬──────┐
│編號│藥品名稱                          │單位│數量│販售價格（新│
│    │                                  │    │    │台幣：元）  │
├──┼─────────────────┼──┼──┼──────┤
│1   │貼利康溫感藥布（5入）             │包  │352 │31,680      │
├──┼─────────────────┼──┼──┼──────┤
│2   │斯斯保肝膠囊                      │盒  │2   │1,280       │
├──┼─────────────────┼──┼──┼──────┤
│3   │足爽軟膏（10克）                  │盒  │23  │2,300       │
├──┼─────────────────┼──┼──┼──────┤
│4   │足爽軟膏（15克）                  │盒  │117 │14,040      │
├──┼─────────────────┼──┼──┼──────┤
│5   │足爽藥粉（35克）                  │盒  │129 │12,900      │
├──┼─────────────────┼──┼──┼──────┤
│6   │敏肝寧（10‵S）                   │盒  │138 │11,040      │
├──┼─────────────────┼──┼──┼──────┤
│7   │吉胃福適凝膠5入                   │盒  │40  │3,400       │
├──┼─────────────────┼──┼──┼──────┤
│8   │吉胃福適治潰錠                    │盒  │169 │76,050      │
├──┼─────────────────┼──┼──┼──────┤
│9   │益可膚（15克）                    │盒  │214 │21,400      │
├──┼─────────────────┼──┼──┼──────┤
│10  │龍角散（小-18克）                 │盒  │175 │30,625      │
├──┼─────────────────┼──┼──┼──────┤
│11  │新一點靈人工淚液                  │盒  │87  │3,915       │
├──┼─────────────────┼──┼──┼──────┤
│12  │新一點靈B12（10cc）               │盒  │69  │4,140       │
├──┼─────────────────┼──┼──┼──────┤
│13  │速定二層錠（10粒）                │盒  │120 │7,800       │
├──┼─────────────────┼──┼──┼──────┤
│14  │衛格維他命感冒錠（18T）           │盒  │35  │2,625       │
├──┼─────────────────┼──┼──┼──────┤
│15  │萬應白花油（5CC）                 │罐  │768 │34,560      │
├──┼─────────────────┼──┼──┼──────┤
│16  │肝胃能（100克）                   │盒  │20  │5,000       │
├──┼─────────────────┼──┼──┼──────┤
│17  │小兒利撒爾（6入）                 │盒  │80  │8,000       │
├──┼─────────────────┼──┼──┼──────┤
│18  │成人傷風克（10T）                 │盒  │20  │1,300       │
├──┼─────────────────┼──┼──┼──────┤
│19  │斯斯鼻炎膠囊（10‵S）             │盒  │440 │35,200      │
├──┼─────────────────┼──┼──┼──────┤
│20  │斯斯鼻炎膠囊（20‵S）             │盒  │380 │30,400      │
├──┼─────────────────┼──┼──┼──────┤
│21  │斯斯咳嗽膠囊（10‵S）             │盒  │100 │8,000       │
├──┼─────────────────┼──┼──┼──────┤
│22  │斯斯解痛錠（10‵S）               │盒  │60  │1,800       │
├──┼─────────────────┼──┼──┼──────┤
│23  │曼秀雷敦軟膏（35克）              │盒  │150 │12,750      │
├──┼─────────────────┼──┼──┼──────┤
│24  │鐵胃中藥胃腸藥（1.5克×10入）     │盒  │20  │1,600       │
├──┼─────────────────┼──┼──┼──────┤
│25  │撒隆適布（肌兒帕奇-12片）         │包  │4   │600         │
├──┼─────────────────┼──┼──┼──────┤
│26  │小兒利撒爾退熱貼4片入             │包  │32  │1,280       │
├──┼─────────────────┼──┼──┼──────┤
│27  │安皮霧（50CC）                    │罐  │133 │13,300      │
├──┼─────────────────┼──┼──┼──────┤
│28  │肝胃能（200GM）                   │盒  │25  │11,250      │
├──┼─────────────────┼──┼──┼──────┤
│29  │斯斯頭痛鼻通錠（10粒）            │    │不詳│            │
├──┼─────────────────┼──┼──┼──────┤
│30  │龍角散爽喉顆粒24包                │    │不詳│            │
├──┼─────────────────┼──┼──┼──────┤
│31  │保濟丸                            │    │不詳│            │
├──┴─────────────────┴──┴──┴──────┤
│合計價值：388,235 元，編號29至31號為寄賣性質，數量、價格均不詳，已│
│付款350,000 元，38,235元未付。                                    │
└─────────────────────────────────┘
附表二：
┌──┬─────────────────┬──┬──┐
│編號│藥品名稱                          │單位│數量│
├──┼─────────────────┼──┼──┤
│1   │貼利康溫感藥布（5入）             │包  │255 │
├──┼─────────────────┼──┼──┤
│2   │吉胃福適治潰錠                    │盒  │125 │
├──┼─────────────────┼──┼──┤
│3   │安皮霧                            │罐  │116 │
├──┼─────────────────┼──┼──┤
│4   │萬應白花油                        │罐  │720 │
├──┼─────────────────┼──┼──┤
│5   │斯斯鼻炎膠囊（10）                │盒  │240 │
├──┼─────────────────┼──┼──┤
│6   │衛格維他命感冒錠                  │盒  │35  │
├──┼─────────────────┼──┼──┤
│7   │新一點靈水潤人工淚液              │盒  │68  │
├──┼─────────────────┼──┼──┤
│8   │新一點靈B12（10cc）               │盒  │9   │
├──┼─────────────────┼──┼──┤
│9   │速定二層錠                        │盒  │80  │
├──┼─────────────────┼──┼──┤
│10  │敏肝寧                            │盒  │78  │
├──┼─────────────────┼──┼──┤
│11  │肝胃能                            │盒  │15  │
└──┴─────────────────┴──┴──┘
附表三：
┌──┬─────────────────┬──┬──┐
│編號│藥品名稱                          │單位│數量│
├──┼─────────────────┼──┼──┤
│1   │安皮霧                            │罐  │17  │
├──┼─────────────────┼──┼──┤
│2   │貼利康溫感藥布                    │包  │7   │
├──┼─────────────────┼──┼──┤
│3   │速定二層錠                        │盒  │40  │
├──┼─────────────────┼──┼──┤
│4   │新一點靈人工淚液                  │盒  │19  │
└──┴─────────────────┴──┴──┘
附錄論罪科刑法條：
刑法第321條
犯竊盜罪而有左列情形之一者，處 6 月以上、 5 年以下有期徒
刑：
一、於夜間侵入住宅或有人居住之建築物、船艦或隱匿其內而犯
    之者。
二、毀越門扇、牆垣或其他安全設備而犯之者。
三、攜帶兇器而犯之者。
四、結夥三人以上而犯之者。
五、乘火災、水災或其他災害之際而犯之者。
六、在車站或埠頭而犯之者。
前項之未遂犯罰之。

司法院資訊處製作；財團法人民間司法改革基金會備份。
